【裁判字號】    99,抗,2
【裁判日期】    990222
【裁判案由】    公示送達
【裁判全文】
臺灣屏東地方法院民事裁定                 99年度抗字第2號
抗  告  人  寰辰資產管理股份有限公司
法定代理人  乙○○
訴訟代理人  丁○○
相  對  人  丙○○
            甲○○
上列當事人間請求聲請公示送達事件，抗告人對於民國98年12月
8 日本院屏東簡易庭98年度屏聲字第24號第一審裁定提起抗告，
本院裁定如下：
    主  文
原裁定廢棄。
准將抗告人對相對人所為如附件所示債權讓與通知之意思表示為
公示送達。
聲請費用及抗告費用新台幣貳仟元由相對人負擔。
    理  由
一、聲請及抗告意旨略以：相對人丙○○前邀同相對人甲○○及
    訴外人潘瓊芳為連帶保證人，向訴外人奇異融資股份有限公
    司（下稱奇異公司）訂立汽車分期付款契約，並簽發本票，
    惟相對人因未按期付款，奇異公司執上開本票取得執行名義
    並依法聲請強制執行獲有債權憑證。嗣奇異公司於民國96年
    8 月2 日將其對相對人之債權讓與伊，伊申調相對人之戶籍
    謄本，於98年7 月及同年9 月2 次依相對人戶籍地址寄發債
    權讓與通知書，惟均因招領逾期而遭退回，實已盡債權人之
    能事探查，仍未能得知相對人應為送達之處所，乃聲請對相
    對人為公示送達，詎原審以上開情形與送達處所不明之要件
    不符，而予駁回，係有違誤，爰提起本件抗告，求為廢棄原
    裁定等語。
二、按表意人非因自己之過失不知相對人居所者，得依民事訴訟
    法公示送達之規定，以公示送達為意思表示之通知，民法第
    97條定有明文。經查，本件抗告人主張其受讓奇異公司對相
    對人之債權，並將債權讓與通知，依戶籍地址通知相對人，
    惟均因招領逾期，而未能合法送達等情，業據其提出如附件
    所示債權讓與通知書、債權憑證、掛號郵件收件信封、回執
    及戶籍謄本影本等件為證，自堪憑信。本院另依職權函請屏
    東縣政府警察局屏東分局訪查相對人設籍地址結果，屋主均
    表示相對人並未居住在該址且不知相對人現在何處，此有該
    局99年2 月4 日屏警分偵字第0990003528號函1 份在卷可稽
    ，顯見相對人僅係設籍該處，並未於戶籍地址居住之事實。
    又相對人之戶籍地址迄未變更，且未有在監在押情事，此有
    本院依職權調取之個人基本資料查詢結果單及臺灣高等法院
    在監在押全國紀錄表4 張附卷可憑。是抗告人既依相對人設
    籍地址送達，卻因招領逾期而未能合法送達，且經本院飭警
    查訪結果，相對人確屬行蹤不明，無法探知其應為送達之處
    所，自堪認抗告人業盡相當方法探查，並未怠於應有注意，
    惟仍未能查知相對人之住所，則抗告人聲請以公示送達為對
    相對人意思表示之通知，於法尚非無據。
三、從而，原審駁回抗告人聲請公示送達之請求，容有未洽，抗
    告人指摘原裁定有所違誤，係屬有理由，爰由本院將原裁定
    廢棄，並更為裁定如主文所示。
四、結論：本件抗告為有理由，依非訟事件法第21條第2 項、第
    24條第1 項、第46條、民事訴訟法第495 條之1 第1 項、第
    450 條、第78條，裁定如主文。
中    華    民    國    99    年    2     月    22    日
                   民事第二庭   審判長法  官  張世賢
                                      法  官  蔡嘉裕
                                      法  官  陳威宏
正本係照原本作成。
如不服本裁定，僅得於收受本裁定正本送達10日內，以適用法規
顯有錯誤為理由，向本院提出再抗告狀（須附繕本一份及繳納再
抗告裁判費新臺幣1,000 元）。
中    華    民    國    99    年    2     月    23    日
                                      書記官  陳勃諺

司法院資訊處製作；財團法人民間司法改革基金會備份。
